【裁判字號】    94,易,319
【裁判日期】    950317
【裁判案由】    竊盜
【裁判全文】
臺灣新竹地方法院刑事宣示判決筆錄       94年度易字第319號
公  訴  人  臺灣新竹地方法院檢察署檢察官
被      告  己○○
                    （另案在臺灣新竹監獄執行中）
指定辯護人  本院公設辯護人  丙○○
上列被告因竊盜案件，檢察官提起公訴（94年度偵字第1217、12
38號），及移送併案審理（94年度偵字第5250號、94年度偵緝字
第371 號）後，聲請改依協商程序而為判決，本院於中華民國95
年3 月17日下午5 時在本院刑事第九法庭宣示判決，出席職員如
下：
法官起立朗讀判決主文、犯罪事實要旨、處罰條文、附記事項及
告以上訴限制、期間並提出上訴狀之法院，且諭知記載其內容：
一、主  文：
    己○○連續攜帶兇器竊盜，累犯，處有期徒刑壹年月。
    扣案之鑰匙壹支沒收之。
二、犯罪事實要旨：
（一）己○○前曾於民國89年間因違反毒品危害防制條例案件，
      經本院於90年4 月20日以90年度易字第22號判處有期徒刑
      8 月，於90年5 月17日確定；又於91年間因竊盜案件，經
      本院於91年9 月30日以91年度易字第543 號判處有期徒刑
      6 月，於91年10月18日確定，而上揭二案件，並經本院於
      91年11月20日以91年度聲字第926 號定應執行刑為有期徒
      刑1 年，於91年12月2 日確定；又其於91年間因違反毒品
      危害防制條例案件，經本院於91年10月25日以91年度易字
      第712 號判處有期徒刑9 月，於91年11月15日確定，嗣上
      揭案件接續執行，自91年8 月24日開始執行，於93年1 月
      28日假釋出監，刑期至93年4 月23日縮刑期滿未經撤銷假
      釋，而視為執行完畢。
（二）詎己○○猶不知悔改，基於意圖為自己不法之所有之概括
      犯意，連續先後為下列普通竊盜及加重竊盜行為：
  １、於94年2 月25日凌晨零時許，在新竹縣關西鎮○○路63號
      前，趁無人看守之際，以自備鑰匙1 支開啟電門啟動引擎
      之方式，竊取戊○○所有車牌號碼JV—8276號之自用小貨
      車1 部，得手後作為代步之用。
  ２、於94年3 月1 日晚間10時許，在新竹縣新埔鎮下寮里下枋
      寮8 之1 號千里福大飯店501 號房內，趁探訪不詳姓名年
      籍綽號「俊雄」友人之便，臨走時竊取千里福大飯店所有
      提供予客人在該飯店內使用之拖鞋1 雙，得手後離去現場
      。嗣於94年3 月2 日中午12時50分許，在新竹縣竹東鎮○○里○○○路路旁，己○○正為其所竊得之上開自用小貨
      車加油時，為警當場查獲，並扣得上揭自用小貨車（業經
      發還）及其所有且供其為竊取上揭自用小貨車時所用之鑰
      匙1 支。經警將其帶回警局偵辦時，發現其穿著印有「千
      里福大飯店」之拖鞋1 雙，進而詳查，因而扣得前揭拖鞋
      （亦已發還），並循線查悉上情。
  ３、於94年4 月9 日5 時許，在新竹縣芎林鄉○○村○○路
      1101巷口處，持客觀上足以對人之生命、身體造成危害，
      足供作為兇器使用之一字起子1 支（未扣案），以破壞車
      門鎖及電門鎖啟動引擎發動之方式，竊取登記名義人為金
      林汽車商行，使用管領人為彭聲揚之車牌號碼EP—5330號
      自用小貨車1 部，得手後留供己代步使用。嗣於94年4 月
      11日21時許，為警在新竹縣竹東鎮○○里○ 鄰○○道路旁
      尋獲上揭車牌號碼EP—5330號自用小貨車（業已發還），
      並於如後述編號４號所示時間通知己○○到案說明，因而
      循線查悉上情。
  ４、其與綽號「紅毛」之不詳姓名年籍之成年男子基於共同犯
      意聯絡及行為分擔，於94年4 月15日7 時許，在新竹縣北
      埔鎮○○村○○路與正德街口處，趁無人看守之際，由綽
      號「紅毛」之成年男子下手，以不詳方式竊取登記名義人
      為劉玉琴，使用管領人為劉瑞星之車牌號碼KB—1595號自
      用小貨車1 部，己○○則在旁把風，得手後，交由己○○
      代步使用。嗣於94年4 月18日11時許，為警在新竹縣芎林
      鄉中坑村北二高陸橋下，尋獲上開車牌號碼KB—1595號自
      用小貨車（業已發還）。嗣經警通知己○○於94年4 月18
      日13時許到案說明，因而循線查知上情。
  ５、其與彭鴻耀、范紀賢及鍾淑珍（均另案經臺灣新竹地方法
      院檢察署檢察官偵辦中）等人基於共同犯意聯絡及行為分
      擔，結夥3 人，於94年6 月19日凌晨2 時許，己○○搭乘
      由彭鴻耀所駕駛之自用小客車，至新竹縣新埔鎮照門里2
      鄰大坪1之1號處，趁乙○○疏於看守之際，徒手竊取其所
      有放置在上址之沙灘車1 臺，復由范紀賢及鍾淑珍將該車
      賣予不知情之李瑩瑩。嗣於94年6 月24日16時許，乙○○
      在新竹縣竹北市○○路1132號建興機車行內發現上揭沙灘
      車，因而報警，而為警循線查悉上情，並扣得上揭沙灘車
      （業已發還）。
三、扣案之鑰匙1 支為被告所有之物，且係供其為上述編號１號
    所示竊盜犯行所用之物等情，業據被告供述在卷，爰依刑法
    第38條第1 項第2 款之規定宣告沒收之。
四、處罰條文：
    刑法第320 條第1 項、第321 條第1 項第3 款、第4 款。
五、協商判決除有刑事訴訟法第454 條之4 第1 項第1 款於本訊
    問程序終結前，被告撤銷協商合意或檢察官撤回協商聲請者
    ；第2 款被告協商之意思非出於自由意志者；第4 款被告所
    犯之罪非第455 條之2 第1 項所定得以協商判決者；第6 款
    被告有其他較重之裁判上一罪之犯罪事實者；第7 款法院認
    應諭知免刑或免訴、不受理者情形之一，及違反同條第2 項
    「法院應於協商合意範圍內為判決；法院為協商判決所科之
    刑，以宣告緩刑或2 年以下有期徒刑、拘役或罰金為限」之
    規定者外，檢察官與被告均不得上訴。
六、臺灣新竹地方法院檢察署檢察官移送併案意旨略以：被告己○○意圖為自己不法之所有，於94年1 月3 日17時許，在新
    竹市○○○路上，以不詳方式，竊取被害人辛○○所有車牌
    號碼YF—4347號自用小客車車牌2 面得手。又於94年3 月18
    日7 時許，在新竹市○○路埔頂橋旁，以不詳方式，竊取被
    害人庚○○所有車牌號碼JX—7258號自用小貨車得手，因認
    被告己○○就此部分亦涉犯刑法第320 條第1 項之竊盜罪嫌
    等語（94年度偵字第12772 號）。惟查被告己○○堅決否認
    有為此部分竊盜犯行，且本件為警查獲當時，前揭車牌號碼
    YF—4347號自用小客車之車牌係懸掛在前開車牌號碼JX—72
    58號自用小貨車上，而駕駛該自用小貨車之人為同案被查獲
    之甲○○，並搭載同案被查獲之丁○○，而斯時被告己○○
    並未在車上，顯見依查獲狀態而言，上揭車牌及自用小貨車
    均非在被告己○○持有當中；再者，同案被查獲之甲○○雖
    於偵訊時供述：車牌是己○○留下來的，他說是註銷車牌，
    我去拿來用，貨車原本是己○○開的，我跟他借車，再將車
    牌掛上去等語，又同案被查獲之丁○○雖於警詢、偵訊時供
    述：貨車是甲○○借的，他跟我說是己○○借他的等語在卷
    ，然證人即同案被查獲之甲○○於本院審理時卻係證述：當
    初是丁○○跟我說是己○○交給丁○○的等語，而同案被查
    獲之丁○○則已死亡而無從傳喚，從而在同案被查獲之甲○○先後所述互有矛盾，另一同案被查獲之丁○○又已死亡，
    參以被告己○○於查獲當時並不在場，在偵查中亦始終未到
    庭陳述，而為警查獲當時實際持有上揭懸掛前開車牌之上述
    自用小貨車之甲○○及丁○○不無可能係因為脫免本身罪責
    ，是以虛構被告己○○涉案情節之情況下，實難令本院形成
    上揭車牌及自用小貨車確均為被告己○○所竊取之確信，應
    認被告己○○就此部分之辯解尚堪採信，此外，又查無其他
    積極證據足資認定被告己○○確有為上揭併案部分之竊盜犯
    行，是以難認上揭併案部分與被告己○○前開有罪部分具有
    裁判上一罪或實質上一罪關係，且公訴人就此部分亦當庭請
    求本院予以退回原併案檢察官，自應將上揭併案部分均退回
    由公訴人另行偵結，附此敘明。
七、如有前項得上訴之情形，得自收受宣示判決筆錄送達之日起
    10日內，向本院提出上訴書狀，上訴於第二審法院。
中    華    民    國    95    年    3     月    17    日
                  刑事第五庭    書  記  官  汪淑菁
                                審判長法官  陳健順
以上筆錄正本係照原本作成。
中    華    民    國    95    年    3     月    20    日
                                書  記  官  汪淑菁
附錄本案論罪科刑法條全文：
刑法第320 條第1 項：
意圖為自己或第三人不法之所有，而竊取他人之動產者，為竊盜
罪，處5 年以下有期徒刑、拘役或500 元以下罰金。
刑法第321 條第1 項第3 款、第4 款：
犯竊盜罪而有左列情形之一者，處6 月以上5 年以下有期徒刑：
  三  攜帶兇器而犯之者。
  四  結夥三人以上而犯之者。


司法院資訊處製作；財團法人民間司法改革基金會備份。
